臺灣高等法院臺中分院刑事裁定　　　　　100年度抗字第104號
抗　告　人
即 受刑 人　吳正雄
上列抗告人因聲請定應執行刑案件，不服臺灣臺中地方法院中華
民國99年12月24日所為裁定（99年度聲字第5076號）提起抗告，
本院裁定如下：
    主  文
抗告駁回。
    理  由
一、本件抗告人即受刑人吳正雄（下稱抗告人）抗告意旨略以：
    抗告人失業幾十年，獨居老人一個，靠里長介紹工打零工，
    撿拾破銅爛鐵渡三餐，須靠社會福利救濟，可請社工訪查。
    抗告人長期無收入，根本無法借10萬元罰金，且本身靠資助
    渡日，經濟困頓，執行罰金對一位獨居老人實有困難，請鈞
    院酌減或甚或易科以服勞役，請庭上撤銷原裁定，易科以令
    抗告人當法院清潔志工云云。
二、按裁判確定前犯數罪者，併合處罰之，而數罪併罰，有二裁
    判以上者，依刑法第51條之規定，定其應執行之刑；又宣告
    多數有期徒刑者，於各刑中之最長期以上，各刑合併之刑期
    以下，定其刑期。但不得逾20年，刑法第50條、53條、94年
    2月2日修正前刑法第51條第5款分別定有明文。又法律上屬
    於自由裁量之事項，並非概無法律性之拘束；自由裁量係於
    法律一定之外部性界限內（以定執行刑言，即不得違反刑法
    第51條之規定）使法官具體選擇以為適當之處理，因此在裁
    量時，必須符合所適用之法規之目的；再者，亦須受法律秩
    序之理念所指導，此亦即所謂自由裁量之內部性界限。關於
    定應執行之刑，既屬自由裁量之範圍，其應受此項內部性界
    限之拘束，要屬當然。次按刑法第41條第2項固規定依同條
    第1項之得易科罰金而未聲請易科罰金者，得以提供社會勞
    動6小時折算1日，易服社會勞動；惟易服社會勞動，由指揮
    執行之檢察官命令之。易服社會勞動，由指揮執行之檢察官
    命令向該管檢察署指定之政府機關、政府機構、行政法人、
    社區或其他符合公益目的之機構或團體提供勞動，並定履行
    期間，刑事訴訟法第479條亦定有明文。
三、經查：本件抗告人先後犯有如原審裁定附表所示之違反臺灣
    地區與大陸地區人民關係條例等2罪，經法院分別判處有期
    徒刑2月又15日、1月又15日，如易科罰金，均以銀元3百元
    即新臺幣9百元折算1日，因臺灣臺中地方法院檢察署檢察官
    聲請原審法院定其應執行之刑，經原審法院審核認聲請為正
    當，並衡酌抗告人所犯各罪性質，依上揭法律規定，定其應
    執行刑有期徒刑3月又15日，如易科罰金，以銀元3百元即新
    臺幣9百元折算1日，係在各刑中之最長期2月又15日以上，
    各刑合併之刑期4月以下，本院審酌原審就自由裁量之行使
    ，符合比例原則、公平正義原則、法律秩序理念及法律規範
    目的，亦無違法律裁量之內部及外部界限。至得否准予易服
    社會勞動，係屬檢察官就刑之執行之指揮事項，並非法院裁
    判量刑事項，併此敘明。抗告人抗告意旨仍執前詞指摘原審
    裁定不當，為無理由，應予駁回。
四、據上論結，應依刑事訴訟法第412條，裁定如主文。
中    華    民    國   100    年    1     月    28    日
            刑事第五庭  審判長法  官  趙  春  碧
                              法  官  林  宜  民
                              法  官  賴  恭  利
上列正本證明與原本無異。
得再抗告。
如不服本裁定，得於收受送達後5日內向本院提出抗告書狀 (須
附繕本)。
                              書記官  林  育  萱
中    華    民    國   100    年    1     月    28    日